臺灣桃園地方法院刑事判決
111年度審原交易字第2號
公  訴  人  臺灣桃園地方檢察署檢察官
被      告  林金龍


指定辯護人  公設辯護人王暐凱
上列被告因公共危險案件，經檢察官提起公訴（110年度偵字第3
7754號），被告於本院準備程序進行中，就被訴事實為有罪之陳
述，經本院告知簡式審判意旨，並聽取當事人之意見後，裁定由
受命法官獨任依簡式審判程序審理，判決如下：
    主  文
林金龍犯不能安全駕駛動力交通工具罪，處有期徒刑參月，如易
科罰金，以新臺幣壹仟元折算壹日。
    事實及理由
一、本件犯罪事實及證據，除犯罪事實欄一、末行補充「（另所
    涉過失傷害部分，業據告訴人鄭志成及鍾志賢撤回告訴，由
    本院另為公訴不受理之判決）」外，及證據部分補充「被告
    林金龍於本院準備程序及審理時之自白」，餘均引用檢察官
    起訴書所載（詳如附件）。
二、按行為後法律有變更者，適用行為時之法律，但行為後之法
    律有利於行為人者，適用最有利於行為人之法律，刑法第2 
    條第1 項定有明文。被告行為後，刑法第185條之3於民國11
    1年2月28日經總統公布修正，並於111年1月30日施行生效。
    修正前之原條文規定：「駕駛動力交通工具而有下列情形之
    一者，處二年以下有期徒刑，得併科二十萬元以下罰金：一
    、吐氣所含酒精濃度達每公升零點二五毫克或血液中酒精濃
    度達百分之零點零五以上。二、有前款以外之其他情事足認
    服用酒類或其他相類之物，致不能安全駕駛。三、服用毒品
    、麻醉藥品或其他相類之物，致不能安全駕駛。因而致人於
    死者，處三年以上十年以下有期徒刑；致重傷者，處一年以
    上七年以下有期徒刑。曾犯本條或陸海空軍刑法第五十四條
    之罪，經有罪判決確定或經緩起訴處分確定，於五年內再犯
    第一項之罪因而致人於死者，處無期徒刑或五年以上有期徒
    刑；致重傷者，處三年以上十年以下有期徒刑。」經比較修
    正前、後之法律，修正後之法律構成要件並未有所變更，所
    變更者僅係處罰之刑度，除有期徒刑之法定刑最高刑度加重
    外，於致人於死或重傷者得同時併科罰金，故修正前之規定
    明顯較有利於行為人。查本件被告係於服用酒類後，經嗣後
    測得吐氣酒精濃度為0.82MG/L之情況下，仍基於酒後駕駛動
    力交通工具之犯意，騎乘普通重型機車上路，無論依修正前
    、後之規定，均係犯不能安全駕駛動力交通工具罪，惟修正
    前之規定，顯較有利於被告，是應適用修正前之刑法第185
    條之3第1項規定。　　
三、論罪科刑：
（一）核被告所為，係犯修正前刑法第185條之3第1項不能安全
      駕駛動力交通工具罪。
（二）爰審酌被告前已有二次酒後駕車之公共危險犯行，分經檢
      察官以緩起訴處分及法院判決確定之素行（不構成累犯）
      ，應當知所警惕，竟仍不知自律己行，明知其飲用含酒精
      成分之啤酒後，未待酒精代謝完畢，仍貪圖行動之便利，
      貿然騎乘普通重型機車於一般市區道路上，未顧及恐生危
      害於己身及用路權人之可能，甚而與他人發生碰撞，造成
      他人身體、財產之實害，所為固屬可議，惟考量其犯後已
      能坦承犯行，且就過失傷害部分已與告訴人達成和解，及
      呼氣酒精濃度為每公升0.82毫克之犯罪情節，及考量其本
      件距最後一次酒駕前科已逾6年之久，暨其於本院審理時
      自陳為國中畢業之智識程度、目前在工廠上班、月薪新臺
      幣2萬8千元之生活狀況（見院卷第42頁）等一切情狀，爰
      量處如主文所示之刑，並諭知如易科罰金之折算標準。至
      辯護人請求給予緩刑之宣告云云，然查被告前於96年間因
      公共危險案件，經臺灣桃園地方檢察署檢察官以96年緩字
      第1954號予以緩起訴處分，嗣於104年間因公共危險案件
      ，經本院以104年度原壢交簡字第207號判決判處有期徒刑
      3月確定，於104年11月10日有期徒刑易科罰金執行完畢，
      此有臺灣高等法院被告前案紀錄表1份在卷可稽，5 年以
      內雖未再故意犯有期徒刑以上之罪，且本件不構成累犯，
      然本院審酌不能安全駕駛罪係屬抽象危險犯，不以發生具
      體危險為必要，而被告前已一再酒後駕車且已達2 次，認
      其以僥倖心態面對交通安全規則，輕忽及漠視所有用路人
      之安全，此等心態實屬可議，本院綜觀其本件之犯罪動機
      、目的、手段，犯罪所生之危險與本罪所保護之法益，認
      不宜為緩刑或附條件之緩刑宣告，辯護人前開所請，要無
      足採，附此敘明。
據上論斷，應依刑事訴訟法第273條之1第1項、第299條第1項前
段、第310條之2、第454條（本案採判決精簡原則，僅引述程序
法條），判決如主文。
本案經檢察官張羽忻提起公訴，經檢察官周芝君到庭執行職務。
中　　華　　民　　國　　111 　年　　3 　　月　　8 　　日
                  刑事審查庭  法  官  劉美香
以上正本證明與原本無異。
如不服本判決應於收受判決後20日內向本院提出上訴書狀，並應
敘述具體理由。其未敘述上訴理由者，應於上訴期間屆滿後20日
內向本院補提理由書(均須按他造當事人之人數附繕本)「切勿逕
送上級法院」。 
　　　　　　　　　　　　　　　書記官　張怡婷
中　　華　　民　　國　　111 　年　　3 　　月　　9 　　日
附錄本案論罪科刑依據之法條：
修正前中華民國刑法第185條之3
駕駛動力交通工具而有下列情形之一者，處2年以下有期徒刑，
得併科20萬元以下罰金：
一、吐氣所含酒精濃度達每公升零點二五毫克或血液中酒精濃度
    達百分之零點零五以上。
二、有前款以外之其他情事足認服用酒類或其他相類之物，致不
    能安全駕駛。
三、服用毒品、麻醉藥品或其他相類之物，致不能安全駕駛。
因而致人於死者，處3年以上10年以下有期徒刑；致重傷者，處1
年以上7年以下有期徒刑。
曾犯本條或陸海空軍刑法第54條之罪，經有罪判決確定或經緩起
訴處分確定，於五年內再犯第1項之罪因而致人於死者，處無期
徒刑或5年以上有期徒刑；致重傷者，處3年以上10年以下有期徒
刑。






















附件：
臺灣桃園地方檢察署檢察官起訴書
                                    110年度偵字第37754號
　　被　　　告　林金龍　男　44歲（民國00年00月0日生）
　　　　　　　　　　　　住桃園市○○區○○路00號6樓
　　　　　　　　　　　　國民身分證統一編號：Z000000000號
上列被告因過失傷害等案件，已經偵查終結，認應該提起公訴，
茲將犯罪事實及證據並所犯法條分敘如下：
　　　　犯罪事實
一、林金龍知悉服用酒類後，不得駕駛動力交通工具，自民國11
    0年9月18日0時許起至同日2時許止，在桃園市○○區○○路00號
    6樓住處飲用酒啤酒3罐，仍基於酒後駕駛動力交通工具之犯
    意，於同日12時50分許，騎乘車牌號碼000-000號普通重型
    機車上路。嗣於同日12時50分許，沿中正路325巷由北向南
    行駛時，駛至中正路325巷巷口時，本應注意轉彎車應讓直
    行車先行，而依當時情形並無不能注意之情事，竟疏未注意
    ，貿然左轉進入桃園街往南竹路1段方向，適有鄭志成騎乘
    車牌號碼000-0000號普通重型機車搭載鍾志賢沿桃園街直行
    而來，雙方閃避不及而發生碰撞，致鄭志成受有胸壁挫傷之
    傷害，鍾志賢則受有左手掌、右小腿挫傷等傷害。經警據報
    到場處理，並對林金龍施以吐氣酒精濃度測試，結果測得其
    吐氣酒精濃度為0.82MG/L而查獲。
二、案經鄭志成、鍾志賢訴由桃園市政府警察局蘆竹分局報告偵
    辦。
        證據並所犯法條
一、上開犯罪事實，業據被告林金龍於警詢時及偵查中坦承不諱
    ，復有道路交通事故現場圖、道路交通事故調查報告表(一)
    (二)、酒精測定紀錄表、桃園市政府警察局舉發違反道路交
    通管理事件通知單、告訴人鄭志成、鍾志賢之驗傷單各1份
    、現場暨車損照片共6張、監視錄影畫面光碟1張、翻拍照片
    共4張在卷可稽，被告犯嫌已堪認定。
二、核被告所為，係犯刑法第185條之3第1項第1款之公共危險、
    第284條前段之過失傷害罪嫌。被告所犯上開犯行間，罪質
    有異，行為互殊，請分論併罰。
三、依刑事訴訟法第251條第1項提起公訴。
　　此　致
臺灣桃園地方法院
中　　華　　民　　國　 110　　年　　11　　月　　29  　日
　　　　　　　　　　　　　　　檢　察　官  張羽忻
本件正本證明與原本無異　　
中    華  　民　  國 　110    年    12    月    20    日
                              書  記  官  謝孟崴       
所犯法條：
中華民國刑法第185條之3
駕駛動力交通工具而有下列情形之一者，處 2 年以下有期徒刑
，得併科 20 萬元以下罰金：
一、吐氣所含酒精濃度達每公升零點二五毫克或血液中酒精濃度
    達百分之零點零五以上。
二、有前款以外之其他情事足認服用酒類或其他相類之物，致不
    能安全駕駛。
三、服用毒品、麻醉藥品或其他相類之物，致不能安全駕駛。
因而致人於死者，處 3 年以上 10 年以下有期徒刑；致重傷者
，處 1 年以上 7 年以下有期徒刑。
曾犯本條或陸海空軍刑法第 54 條之罪，經有罪判決確定或經緩
起訴處分確定，於五年內再犯第 1 項之罪因而致人於死者，處
無期徒刑或 5 年以上有期徒刑；致重傷者，處 3 年以上 10 年
以下有期徒刑。
中華民國刑法第284條
因過失傷害人者，處 1 年以下有期徒刑、拘役或 10 萬元以下
罰金；致重傷者，處 3 年以下有期徒刑、拘役或 30 萬元以下
罰金。